【裁判字號】    98,交聲,724
【裁判日期】    980721
【裁判案由】    違反道路交通管理處罰條例聲明異議
【裁判全文】
臺灣桃園地方法院交通事件裁定        98年度交聲字第724號
原處分機關  交通部公路總局新竹區監理所桃園監理站
異  議  人
即受處分人  甲○○
上列受處分人因違反道路交通管理處罰條例案件，對於原處分機
關中華民國98年02月17日所為之處分（原處分案號：桃監裁罰字
第裁52-Z00000000號）聲明異議，本院裁定如下：
    主文
異議駁回。
    理  由
一、原處分意旨略以：異議人即受處分人甲○○（下稱異議人）
    駕車牌號碼912-GV號營業貨運曳引車（下稱系爭車輛）於97
    年11月25日17時10分行經國道1 號南向55.5~56 公里，為內
    政部警政署國道公路警察局第一隊員警舉發「同向四線車道
    ，大型車行駛中內車道」，並填掣第Z00000000 號違規通知
    ，嗣異議人向本站陳述意見後，經本站轉請舉發單位查復無
    訛，乃依違反道路交通管理處罰條例第33條第1 項第3 款及
    道路交通管理事件統一裁罰基準表之規定，逕行科處罰鍰新
    台幣（下同）4,000 元，並依同條例第63條第1 項第1 款規
    定記違規點數1 點，於法應無不合。
二、聲明異議意旨略以：異議人固有於前揭時地駕駛系爭車輛，
    惟斯時為下班時間路況壅塞，伊駕車隨車潮直線行駛，如任
    意變換車道，恐釀成交通事故，員警所舉發違規行為太過牽
    強無理，讓人不服，且違規地點劃有虛線，不能視為同向四
    線車道云云。
三、按汽車行駛高速公路及快速公路，其車道之使用，除因交通
    事故及道路施工依臨時或可移動標誌指示或交通勤務警察指
    揮外，應依設置之交通標誌、標線或號誌之規定，無設置者
    ，應依下列規定︰…二、大型車應行駛於外側車道，並得暫
    時利用緊臨外側車道之車道超越前車，高速公路及快速公路
    交通管制規則第8 條第1 項第2 款定有明文。又汽車行駛於
    高速公路、快速公路或設站管制之道路，不遵使用限制、禁
    止、行車管制及管理事項之管制規則而有未依規定行駛車道
    之行為者，處汽車駕駛人新臺幣3,000元以上6,000元以下罰
    鍰，道路交通管理處罰條例第33條第1 項第3 款就此亦定有
    明文。
四、經查：異議人遭警舉發有於97年11月25日17時10分許，駕駛
    車牌號碼912-GV號營業貨運曳引車，在國道1 號南向55.5~5
    6 公里路段，同向四線車道行駛於中內車道，業經原處分機
    關聲明異議案件移送書記載明確，並有內政部警政署國道公
    路警察局97年11月25日公警局交字第Z00000000 號舉發違反
    道路交通管理事件通知單、交通部公路總局新竹區監理所桃
    園監理站98年02月17日桃監裁罰字第裁52-Z00000000 號 違
    反道路交通管理事件裁決書在卷可憑，首堪認定。次查，異
    議人對於員警所認定違規路段為「同向四線車道」之違規事
    實有所爭執，然國道1 號南向55.5~56 公里路段（違規路段
    ），確為四線車道，有內政部警政署國道公路警察局第一警
    察隊98年01月01日公警一交字第0980171628號函所附前開路
    段相片7 幀在卷可稽。則異議人於上揭時間、地點確有駕駛
    系爭車輛行駛於高速公路未依規定行駛車道之違規行為，洵
    堪認定。
五、綜上所述，異議人確實有本件違規情事，原處分機關依道路
    交通管理處罰條例第33條第1 項第1 款、第63條第1 項第1
    款及違反道路交通管理事件統一裁罰基準表之規定，裁處受
    處分人4,000 元罰鍰，並記違規點數1 點之處分，核無違誤
    或不當，本件異議人之異議為無理由，應予駁回。
據上論斷，應依道路交通案件處理辦法第19條前段，裁定如主文
。
中    華    民    國    98    年    7     月    21    日
                        臺灣桃園地方法院交通法庭
                                法  官  柯姿佐
以上正本證明與原本無異。
如不服本裁定，應於裁定送達後5 日內向本院提出抗告狀。
                                書記官  王明玉
中    華    民    國    98    年    7     月    22    日


司法院資訊處製作；財團法人民間司法改革基金會備份。
